# 请教陈老师，关于拆迁

提问人：Alisa_wang 时间：2012-09-24 14:03:33
某企业，因为政府规划拆迁，收到拆迁补偿 8000 万元。 其中，用于支付原居住地的住户租金、回迁安置的费用、企业办公场所租赁费用 等，应该计入什么科目 ？能分别计入管理费用和营业外支出吗？

回答人：chenyiwei
根据费用的性质分别计入相关的科目。如管理用办公场所的租金计入管理费用。 “用于支付原居住地的住户租金、回迁安置的费用”性质不明确，需明确其性质后，确定是计入资产价值还是计入相关损益科目。

回答人：chenyiwei
回复 Alisa_wang 的帖子
这样处理（租赁费计入管理费用）应是合理的。尽管租赁办公室可能是暂时的，但以后新的房屋建筑物建成后会发生折旧费，在一定程度上对目前的临时租赁费起到替代作用，因此不能仅仅因为租赁是临时的，就认为租赁费属于非经常性损益。搬迁中的其他支出可作营业外支出。